# Galih Ginanjar

Tangerang, Banten | 0838 7710 1389 | <u>galihscorpio3@gmail.com</u> <u>Galih Ginanjar | IT Support / galih-ginanjar.my.id</u>



#### **RINGKASAN**

Profesional dengan pengalaman dalam pemasaran, penjualan, dan keselamatan kerja. Memiliki keahlian dalam menyusun strategi pemasaran, melakukan riset pasar, serta mengelola kampanye digital dan offline untuk meningkatkan kesadaran merek dan pertumbuhan penjualan. Berpengalaman dalam mencari prospek, melakukan negosiasi, serta memberikan layanan pelanggan untuk membangun hubungan yang kuat. Selain itu, memiliki kompetensi dalam bidang keselamatan kerja di kapal, termasuk inspeksi peralatan, pelatihan awak kapal, serta identifikasi dan pencegahan risiko kecelakaan. Memiliki kemampuan komunikasi yang baik serta dapat bekerja secara individu maupun dalam tim untuk mencapai target bisnis dan operasional secara optimal.

#### **PENGALAMAN**

## PT Bioplast Unggul - Tangerang, Indonesia

Marketing Executive JUNI 2023 - JULI 2024

- Menyusun strategi pemasaran dengan menentukan target audiens dan saluran promosi yang tepat untuk meningkatkan kesadaran merek dan jangkauan pasar.
- Melakukan riset pasar serta analisis tren dan perilaku konsumen untuk mendukung keputusan pemasaran yang lebih efektif dan meningkatkan daya saing.
- Mengelola kampanye digital dan offline serta membangun hubungan pelanggan untuk meningkatkan interaksi, loyalitas, dan pertumbuhan penjualan.

### PT Info Optima Komputasi – Tangerang Selatan, Indonesia

Sales Executive OKTOBER 2021 - OKTOBER 2022

- Mengidentifikasi prospek baru dan membangun hubungan dengan pelanggan...
- Melakukan presentasi, negosiasi, dan closing penjualan sesuai kebutuhan pelanggan.
- Memberikan layanan purna jual, menangani keluhan, dan menjaga hubungan baik..

## PT. MENARATAMA SAMUDERA INDAH – Jakarta Pusat, Indonesia

Safety Officer OKTOBER 2019 – SEPTEMBER 2021

- Melakukan inspeksi peralatan keselamatan dan memastikan kepatuhan terhadap prosedur keamanan di kapal.
- Memberikan pelatihan kepada awak kapal mengenai tindakan darurat dan prosedur evakuasi.
- Mengidentifikasi potensi bahaya, menyelidiki kecelakaan, dan menerapkan langkah pencegahan untuk mengurangi risiko.

## **PENDIDIKAN**

### Universitas Pamulang 2022 – Saat ini

S1 Sistem Informasi IPK 3,75

## **SMKN 3 Pandeglang 2014 – 2017**

Nautika Kapal Penangkap Ikan NILAI 80.

#### **SERTIFIKASI**

- Consultative selling skill
- Emerging Techonologies and Sustainability
- The Future Of Work: AI and Big Data In The Age of Automation
- The Future of Cybersecurity: Emerging Trends and Prediction for The Coming Years

#### **KEMAMPUAN**

- Digital marketing
- Social media marketing
- Riset dan Analisis Pasar
- Perangkat Lunak Komputer
- Perangkat Keras Komputer
- PhpMyAdmin
- Pembuatan Website
- Pemrograman PHP, HTML

- *Troubleshooting* dalam sistem komputer
- Komunikasi dan Kerja Tim
- Keselamatan Kerja
- Investigasi dan Pencegahan Risiko
- Microsoft Visual Studio Code
- Back End Web Development
- Pelayanan Pelanggan
- Google Formulir